---
title: "PLANTA DE OXIDACION DE AMONIACO A ACIDO NITRICO,Rubit Fernanda Urquijo Cuevas,1950171"
output: github_document
---

```{r setup, include=FALSE}
knitr::opts_chunk$set(echo = FALSE)
```

En el presente trabajo se uso una base de datos llamada Stackloss la cual nos muestra los datos operativos de una planta de oxidación de amoniaco a ácido nítrico. la cual posee un marco de datos con 21 observaciones sobre 4 variables

## concentración de ácido circulante

```{r}
data("stackloss")
"data.frame(stackloss (3:4,c(1,21))"
"stackloss"
```

```{r}
library("tidyverse")
"Acid.Conc.<-stackloss%"
```
 
La concentración del ácido circulante es de 89 y corresponde al 58,9% de ácido circulante . 

## Relación entre la temperatura del agua y la tasa de funcionamiento de la planta

El Air Flow representa la tasa de funcionamiento de la planta y el Water Temp es la temperatura del agua de refrigeración que circula a través de bobinas en la torre de absorción.

## La temperatura del agua

Presentes entre los 19° y 23°:

```{r cars}
summary(cars)
```

los datos de la temperatura del agua presentes entre los 19° y 23° es de ___ con el fin de calcular la desviación estándar entre las observaciones durante ese periodo de tiempo.

## Análisis de dos variables 

You can also embed plots, for example:

```{r pressure, echo=FALSE}
plot(pressure)
```

Note that the `echo = FALSE` parameter was added to the code chunk to prevent printing of the R code that generated the plot.
